

SOBRE MÍ

Me considero una persona responsable, creativa, organizada y proactiva con buenas habilidades en comunicación, escucha y trabajo en equipo.

Poseo buena disposición para aprender cosas nuevas y crecer de la mano de un buen equipo de trabajo.

Tengo experiencia académica y profesional en la producción y realización de proyectos audiovisuales, desarrollo de piezas gráficas y planteamiento de campañas para redes sociales. Además, poseo gran habilidad en temas de edición y montaje de piezas audiovisuales.

CONTACTO

312 894 02 97

Avenida 44 # 63 – 95

Rodasllanomateo@gmail.com

19 /Octubre /1998

HABILIDADES

PREMIERE PRO

AFTER EFFECTS

PHOTOSHOP

ILUSTRATOR

HERRAMIENTAS OFIMÁTICAS

Mateo Rodas Llano

Profesional en Comunicación Audiovisual

EXPERIENCIA PROFESIONAL

GOBERNACIÓN DE ANTIOQUIA | APRENDIZ DE COMUNICACIÓN

Feb. 2021 - Jul. 2021

- Realización de piezas gráficas.
- Montaje y animación de videos corporativos e instructivos.
- Participación en campañas del Gobernador.

SODIMAC COLOMBIA | CAJERO PARTIME

Jul. 2020 - Ene. 2021

- Recepción y entrega de dinero.
- Venta de productos y servicios automotrices.
- Organización de espacio de trabajo.

THE PARKING SAS | ANFITRIÓN

Nov. 2017 - Ene. 2018

- Organización en parqueo de vehículos.
- Conducción de vehículos.

DC FIMLS | OPERARIO DE DRON

May. 2017 - Sep. 2017

- Camarógrafo de dron profesional
- Sonidista

FORMACIÓN

 BACHILLER ACADÉMICO / UNIDAD EDUCATIVA SAN MARCOS

Nov. 2015

 COMUNICADOR AUDIOVISUAL / POLITÉCNICO COLOMBIANO JAIME ISAZA CADAVID

Feb. 2022

IDIOMAS

Inglés: Medio Nivel B2

Español: Nativo

PROYECTOS

PRODUCCIONES ACADÉMICAS

El último round, la historia de Raúl Ernesto Díaz, Documental

Cargo: Director

https://youtu.be/1DZTRWscWL4

Beligerantes, Cortometraje

Cargo: Ambientador

https://youtu.be/aOGcu5Q4IKQ

Ilustres, Cortometraje

Cargo: Asistente de sonido

https://bit.ly/34eDs9L

Gennnial-Y, Proyecto digital

Cargo: Creador de contenido

https://bit.ly/3qAkKAS

REFERENCIAS

CLARA PATRICIA PEREZ ACOSTA

Publicista

318 821 83 85

Clarapatricia.perez@antioquia.gov.co

SILVANA BARRIENTOS GOEZ

Comunicadora Audiovisual 304 554 13 20

Silvanabarrientos1@gmail.com

PRODUCCIONES PROFESIONALES

Súmate al Cambio, Video corporativo

Cargo: Camarógrafo https://bit.ly/3zaa8MZ

Punto de Vista, Video Músical

Cargo: Camarógrafo

https://youtu.be/7nWeRdc Inw

Gobernación de Antioquia, Videos Corporativos

Cargos: Camarógrafo, Montajista,

Editor, Animador

https://bit.ly/3FJy103

https://bit.ly/3mJHz3K

https://bit.ly/3pEddl1

https://bit.ly/3sHen1f

https://youtu.be/X7gMWv6U32o

All Natural, Video corporativo

Cargo: Director/Camarógrafo

https://bit.ly/3EEOdOX